臺灣高雄地方法院刑事判決　　　　　 100年度審易字第1619號
公　訴　人　臺灣高雄地方法院檢察署檢察官
被　　　告　陳良山
上列被告因竊盜案件，經檢察官提起公訴（100 年度偵字第1252
2 號、第14447 號），由本院合併審理，被告就被訴事實為有罪
之陳述，經告知簡式審判程序之旨，並聽取被告與公訴人之意見
後，本院裁定由受命法官獨任進行簡式審判程序，本院判決如下
：
    主  文
陳良山犯如附表所示之貳罪，各處如附表所示之刑。應執行有期
徒刑壹年貳月。
    事  實
一、陳良山前因施用毒品案件，分別經本院以96年度訴字第5149
    號、97年度審訴字第4013號、98年度審訴字第265 號判決，
    各判處有期徒刑9 月、8 月、8 月確定，後2 罪嗣經裁定合
    併定應執行有期徒刑1 年3 月確定，上開案件接續執行，於
    99年10月14日執行完畢出監。陳良山意圖為自己不法之所有
    ，分別於附表所示之時間、地點，以附表所示之方式，竊取
    羅木榮、張耀文等2 人所有之熱水器，得手後載往資源回收
    場變現花用（附表編號2 部分已尋獲）。嗣經羅木榮發覺遭
    竊報警處理，經警調閱路口監視錄影器，始循線查悉上情。
二、案經高雄市政府警察局鼓山分局、前鎮分局先後移送臺灣高
    雄地方法院檢察署檢察官偵查起訴。
    理  由
一、本件被告陳良山所犯為死刑、無期徒刑、最輕本刑為3 年以
    上有期徒刑以外之罪，其於準備程序進行中，就被訴事實為
    有罪之陳述，經本院告知簡式審判程序之旨，並聽取當事人
    意見後，本院認無不得或不宜改依檢式審判程序進行之處，
    爰依刑事訴訟法第273 條之1 第1 項規定，裁定本件由受命
    法官獨任進行簡式審判程序，合先敘明。
二、上揭事實，業據被告於本院審理時坦承不諱，核與證人即被
    害人張耀文於警詢、羅木榮於警詢及偵查中之證詞大致相符
    ，並有贓物認領保管單1 份、監視錄影器翻拍照片16張及現
    場照片共15張附卷可稽。被告上開自白與事實相符，自可採
    為認定事實之依據。本案事證明確，被告犯行洵堪認定，應
    依法論科。
三、按刑法第321 條第1 項第3 款之攜帶兇器竊盜罪，係以行為
    人攜帶兇器竊盜為其加重條件，此所謂兇器，其種類並無限
    制，凡客觀上足對人之生命、身體、安全構成威脅，具有危
    險性之兇器均屬之，且祇須行竊時攜帶此種具有危險性之兇
    器為已足，並不以攜帶之初有行兇之意圖為必要（最高法院
    79年臺上字第5253號判例意旨參考）。查本件被告於附表編
    號1 、編號2 分別所持用以竊盜之扳手、梅花扳手各1 支，
    既能鬆開螺絲起子、拆卸熱水器，顯屬質地厚實之物，客觀
    上足以對人之身體造成威脅而具有危險性，自屬兇器無訛。
    是核被告於附表編號1 、編號2 所為，均係犯刑法第321 條
    第1 項第3 款之攜帶兇器竊盜罪。被告所犯上開2 罪，時間
    有異，犯意各別，行為互殊，應予分論併罰。又被告前有如
    事實欄所示犯罪科刑及執行情形，有臺灣高等法院被告前案
    紀錄表1 份在卷可按，其於受徒刑之執行完畢後，5 年內故
    意再犯本件有期徒刑以上之2 罪，均為累犯，應依刑法第47
    條第1 項規定，分別加重其刑。
四、本院審酌被告正值青壯年，不思以正當方法賺取財物，竟持
    客觀上可供兇器使用之工具竊取他人財物，影響社會治安及
    經濟，實有不該；另考量被告犯後坦承犯行，附表編號2 失
    竊之物業已返還被害人，此有贓物認領保管單1 紙在卷可稽
    ，及其犯罪動機、手段、素行、被害人所受損害等其他一切
    情狀，分別量處如主文所示之刑，並定其應執行刑，以資懲
    儆。至被告於附表編號1 、編號2 分別所持之客觀上具有危
    險可供兇器使用之扳手、梅花扳手各1 支，均未經扣案，本
    院僅能以屬相類似於上開物品等物視之，又上開扳手雖為被
    告所有，但未扣案，形體無從特定，被告亦自承業已丟棄等
    語（見本院100 年6 月22日審判筆錄），爰不為沒收之諭知
    。
據上論斷，應依刑事訴訟法第273 條之1 第1 項、第299 條第1
項前段，刑法第321 條第1 項第3 款、第47條第1 項、第51條第
5 款，判決如主文。
本案經檢察官余彬誠到庭執行職務。
中    華    民    國   100    年    7     月    6     日
                  刑事第十庭  法  官  楊佩蓉
以上正本證明與原本無異。
如不服本判決應於收受送達後10日內向本院提出上訴書狀，並應
敘述具體理由；如未敘述上訴理由者，應於上訴期間屆滿後20日
內向本院補提理由書（均須按他造當事人之人數附繕本）「切勿
逕送上級法院」。
中    華    民    國   100    年    7     月    6     日
                              書記官  陳蓉柔
附錄本案判決論罪科刑法條：
中華民國刑法第321條
犯竊盜罪而有下列情形之一者，處6 月以上、5 年以下有期徒刑
，得併科新臺幣10萬元以下罰金：
一、侵入住宅或有人居住之建築物、船艦或隱匿其內而犯之者。
二、毀越門扇、牆垣或其他安全設備而犯之者。
三、攜帶兇器而犯之者。
四、結夥三人以上而犯之者。
五、乘火災、水災或其他災害之際而犯之者。
六、在車站、埠頭、航空站或其他供水、陸、空公眾運輸之舟、
    車、航空機內而犯之者。
前項之未遂犯罰之。
附表：
┌──┬──────────────┬───┬────────┬─────┐
│編號│         犯罪事實           │被害人│所犯之罪及宣告刑│ 本院案號 │
│    │                            │      │                │(偵查案號)│
├──┼──────────────┼───┼────────┼─────┤
│ 1  │陳良山意圖為自己不法所有，於│羅木榮│陳良山犯攜帶兇器│100 年度審│
│    │100 年3 月12日中午12時38分許│      │竊盜罪，累犯，處│易字第1619│
│    │，攜帶其所有客觀上具危險性足│      │有期徒刑捌月。  │號（100 年│
│    │以傷害人身體之扳手1 支，騎乘│      │                │度偵字第12│
│    │車牌號碼AWE-198 號重型機車，│      │                │522號 ）  │
│    │行經高雄市○○區○○路363 巷│      │                │          │
│    │11之1 號後巷口，趁四下無人之│      │                │          │
│    │際，以上開扳手鬆開螺絲起子、│      │                │          │
│    │破壞水管及瓦斯管之方式（毀損│      │                │          │
│    │部分未據告訴），竊取羅木榮所│      │                │          │
│    │有、裝置於該處牆壁上之熱水器│      │                │          │
│    │1 台（價值約新臺幣【下同】8,│      │                │          │
│    │500 元），得手後，載往高雄市│      │                │          │
│    │鼓山區○○○路上之資源回收場│      │                │          │
│    │變賣，得款600 元供己花用殆盡│      │                │          │
│    │。                          │      │                │          │
├──┼──────────────┼───┼────────┼─────┤
│ 2  │陳良山意圖為自己不法之所有，│張耀文│陳良山犯攜帶兇器│100 年度審│
│    │於100 年3 月30日上午8 時20分│      │竊盜罪，累犯，處│易字第2035│
│    │許，攜帶其所有客觀上具危險性│      │有期徒刑捌月。  │號（100 年│
│    │足傷害人身體之梅花扳手1 支，│      │                │度偵字第14│
│    │騎乘牌號碼AWE-198 號重型機車│      │                │447號）   │
│    │，行經高雄市○鎮區○○街5 巷│      │                │          │
│    │31前，趁四下無人之際，以上開│      │                │          │
│    │扳手鬆開螺絲起子之方式，竊取│      │                │          │
│    │張耀文所有、裝置於屋外之熱水│      │                │          │
│    │器1 台，得手後，旋載往高雄市│      │                │          │
│    │前鎮區○○路347 之1 號某資源│      │                │          │
│    │回收場變賣，惟該資源回收場不│      │                │          │
│    │願收購，陳良山遂將上開熱水器│      │                │          │
│    │丟置於該資源回收場外面空地（│      │                │          │
│    │已返還被害人）。            │      │                │          │
└──┴──────────────┴───┴────────┴─────┘